臺灣基隆地方法院民事裁定  
111年度監宣字第30號
聲  請  人  蘇許池  


代  理  人  蘇錦龍  

相對人即受
監護宣告人  蘇謝阿鳳



利害關係人  謝樹桐  


上列聲請人聲請對相對人監護宣告事件，本院裁定如下：
    主  文
宣告蘇謝阿鳳（女、民國00年0月0日生、身分證統一編號：Z000
000000號）為受監護宣告之人。
選定蘇許池（男、民國00年0月0日生、身分證統一編號：Z00000
0000號）為受監護宣告之人之監護人。
指定謝樹桐（男、民國00年0月00日生、身分證統一編號：Z0000
00000號）為會同開具財產清冊之人。
聲請費用由受監護宣告之人負擔。
    理  由
一、聲請意旨略以：聲請人之母即相對人蘇謝阿鳳於民國103年4
    月30日因出血性腦中風，致不能為意思表示或受意思表示，
    為此聲請對其為監護之宣告，並聲請選任聲請人為監護人及
    指定利害關係人謝樹桐為會同開立財產清冊之人等語。
二、按對於因精神障礙或其他心智缺陷，致不能為意思表示或受
    意思表示，或不能辨識其意思表示之效果者，法院得因本人
    、配偶、四親等內之親屬、最近一年有同居事實之其他親屬
    、檢察官、主管機關或社會福利機構之聲請，為監護之宣告
    ，民法第14條第1項定有明文。次按受監護宣告之人應置監
    護人；法院為監護之宣告時，應依職權就配偶、四親等內之
    親屬、最近一年有同居事實之其他親屬、主管機關、社會福
    利機構或其他適當之人選定一人或數人為監護人，並同時指
    定會同開具財產清冊之人；法院選定監護人時，應依受監護
    宣告之人之最佳利益，優先考量受監護宣告之人之意見，審
    酌一切情狀，並注意下列事項：一受監護宣告之人之身心狀
    態與生活及財產狀況。二受監護宣告之人與其配偶、子女或
    其他共同生活之人間之情感狀況。三監護人之職業、經歷、
    意見及其與受監護宣告之人之利害關係。四法人為監護人時
    ，其事業之種類與內容，法人及其代表人與受監護宣告之人
    之利害關係，民法第1110條、第1111條第1項及第1111條之1
    亦分別定有明文。
三、經查：
  ㈠聲請人主張之前揭事實，業據其提出中華民國身心障礙證明
    、戶籍謄本、病症暨失能診斷證明書為證。復經本院囑託長
    庚醫療財團法人基隆長庚紀念醫院就相對人之精神狀態予以
    鑑定，鑑定結果略以：謝女（即相對人）臥床，插有鼻胃管
    、尿管，無口語能力。其生活狀況及現在身心狀態經檢查結
    果：其接受、維持及保存外界訊息之能力較喪失，無可溝通
    之口語能力，完全無法自理日常生活事務，經濟活動能力喪
    失，社會功能嚴重缺損。綜合以上所述，謝女之過去生活史
    、疾病史、身體檢查及精神狀態檢查結果，認目前謝女因「
    重度認知疾患」，致其為意思表示、受意思表示和辨識其意
    思表示效果之能力已達「完全不能」之程度，可為「監護宣
    告」等語，有長庚醫療財團法人基隆長庚紀念醫院111年6月
    1日長庚院基字第1110600016號函附精神鑑定報告書乙件在
    卷可按。綜合上情，足認相對人確因心智缺陷，已達不能為
    意思表示或受意思表示之程度。從而，聲請人聲請對相對人
    為監護之宣告，為有理由，應予准許。
  ㈡本院參酌上開鑑定報告、聲請人之主張及本院調查結果，認
    聲請人為相對人之子，彼此依附關係親密，並有擔任監護人
    之意願，自適宜擔任相對人之監護人；而利害關係人謝樹桐
    為相對人之旁系姻親關係，有擔任開具財產清冊之人之意願
    ，參以相對人最近親屬即聲請人、利害關係人、相對人之子
    蘇正濃、蘇銘濃、蘇錦龍、女蘇麗珍均同意由聲請人擔任相
    對人之監護人、利害關係人擔任會同開具財產清冊人，有親
    屬會議同意書在卷可稽。本院審酌上情，認由聲請人擔任監
    護人，應符合受監護宣告之人之最佳利益，爰選定聲請人為
    監護人，並指定謝樹桐為會同開具財產清冊之人。另監護人
    蘇許池應依據民法第1113條準用同法第1099條第1項之規定
    ，對於受監護宣告之人即相對人之財產，會同謝樹桐於2個
    月內開具財產清冊，並陳報法院，併此敘明。
四、依家事事件法第164條第2項，裁定如主文。
中　　華　　民　　國　　111 　年　　7 　　月　　13　　日
                   家事法庭     法  官　黃永定  
以上正本係照原本作成。
如對本裁定抗告須於裁定送達後10日內向本院提出抗告狀。
中　　華　　民　　國　　111 　年　　7 　　月　　13　　日
                                書記官　佘筑祐